【裁判字號】    95,上訴,276
【裁判日期】    950314
【裁判案由】    違反毒品危害防制條例
【裁判全文】
臺灣高等法院高雄分院刑事判決         95年度上訴字第276號
上  訴  人  臺灣高雄地方法院檢察署檢察官
被      告  甲○
上列上訴人因被告違反毒品危害防制條例案件，不服臺灣高雄地
方法院94年度訴字第3178號中華民國94年12月26日第一審判決（
起訴案號：臺灣高雄地方法院檢察署94年度偵字第9516號，移送
併辦：同署94年度毒偵字第7921號、9797號），提起上訴，暨移
送併案（臺灣高雄地方法院檢察署95年度毒偵字第336 號），本
院判決如下：
    主  文
原判決撤銷。
甲○連續施用第一級毒品，累犯，處有期徒刑壹年貳月。扣案之
第一級毒品海洛因壹包（驗後淨重零點壹貳公克、空包裝重零點
貳零公克）沒收銷燬之，注射針筒壹支及美娜水壹瓶均沒收。
    事  實
一、甲○前於民國89年間，因施用毒品案件，經台灣高雄地方法
    院以89年度毒聲字第135 號裁定送觀察、勒戒後，認有繼續
    施用毒品傾向，再以89年度毒聲字第614 號裁定令入戒治處
    所施以強制戒治，嗣經裁定停止戒治付保護管束，於90年1
    月23日保護管束期滿，強制戒治執行完畢，並由臺灣高雄地
    方法院檢察署檢察官以90年度戒毒偵字第137 號為不起訴處
    分在案。又因施用毒品案件，經台灣高雄地方法院以92年度
    訴字第2659號判處有期徒刑10月，甫於94年3 月6 日執行完
    畢。詎其明知海洛因業經公告列為毒品危害防制條例第2 條
    第2 項第1 款之第一級毒品，不得非法持有、施用，竟猶不
    知戒絕悔改，而於上開強制戒治執行完畢釋放後5 年內，再
    基於施用第一級毒品海洛因之概括犯意，自94年3 月14日起
    至94年11月25日18時20分許回溯24小時內之某時止，連續在
    高雄市○鎮區○○街7 號19樓住處等地，以海洛因摻美娜水
    後以針筒注射之方式，施用第一級毒品海洛因多次。嗣於（
    1 ）94年3 月23日下午7 時23分許，在高雄縣大寮鄉○○村
    ○○路與中正路口，為警臨檢查獲，並扣得第一級毒品海洛
    因1 包（驗後淨重0.12公克，空包裝重0.20公克）及甲○所
    有注射針筒1 支、美娜水1 瓶；（2）於94 年7 月28日晚間
    9 時許，經警強制到高雄市政府警察局前鎮分局刑事組；（
    3 ）於94年11月3 日下午4 時30分許，在高雄市○鎮區○○
    路與復興三路口為警查獲；（4）於94 年11月25日下午6 時
    20 分 許，在高雄市政府警察局前鎮分局刑事組內，經依毒
    品列管人口甲○之同意，分別採其尿液送驗，於（2）、 （
    3）、 （4）所 採集之尿液均呈毒品嗎啡陽性反應，而查悉
    上情。
二、案經高雄縣政府警察局林園分局、高雄市政府警察局前鎮分
    局、新興分局分別報請臺灣高雄地方法院檢察署檢察官偵查
    起訴暨移送臺灣高雄地方法院及本院併案審理。
    理  由
壹、證據能力部分：
一、本件被告甲○所犯係死刑、無期徒刑、最輕本刑為3 年以上
    有期徒刑以外之罪，已經被告就被訴事實為有罪之陳述，經
    本院聽取當事人之意見後，依刑事訴訟法第273 條之1 第1
    項之規定，裁定進行簡式審判程序。
二、本件卷內之人證、物證、書證等證據，依同法第273 條之2
    規定，不受第159 條第1 項關於傳聞法則規定之限制，依法
    均有證據能力，合先敘明。
貳、實體部分：
一、訊據被告甲○對其於上開時、地施用第一級毒品海洛因，先
    後為警查獲，並扣得海洛因1 包、注射針筒1 支及美娜水1
    瓶之事實，業據其於偵訊、原審及本院審理時均坦承不諱，
    其於上開事實欄所載（2）、 （3）、 （4）為 警查獲後所
    採之尿液，經送驗結果均呈嗎啡陽性反應（為海洛因之代謝
    物），有高雄市立凱旋醫院94年11月14日編號A00000000 號
    濫用藥物尿液檢驗報告、長榮大學94年8 月31日檢體編號JG
    0000000 號確認報告及長榮大學94年12月10日檢體編號JG00
    00000 號確認報告各1 紙在卷可參（見高市警新分三字第09
    40032463號卷第3 頁、高市警前分三字第22679 號卷第8-1
    頁、高市警前分三字第31650 號卷第8 頁）。又被告於94年
    3 月23日為警查扣之白粉1 包，經送法務部調查局鑑驗結果
    ，確含第一級第6 項毒品海洛因成分，其驗後淨重0.12公克
    ，空包裝重0.20公克，此有該局所調科壹字第220019924 號
    鑑定通知書1 份在卷可考（見94年偵字第9516號卷第39頁）
    。足認被告自白與事實相符，堪以採信。
二、被告前於89年間，因施用毒品案件，經台灣高雄地方法院以
    89年度毒聲字第135 號裁定送觀察、勒戒後，認有繼續施用
    毒品傾向，再以89年度毒聲字第614 號裁定令入戒治處所施
    以強制戒治，嗣經裁定停止戒治付保護管束，於90年1 月23
    日保護管束期滿，強制戒治執行完畢，並由臺灣高雄地方法
    院檢察署檢察官以90年度戒毒偵字第137 號為不起訴處分確
    定，有臺灣高等法院被告前案紀錄表1 份附卷可稽，足證其
    於強制戒治執行完畢釋放後5 年內再犯本件施用第一級毒品
    罪，事證明確，被告上開施用第一級毒品之犯行，堪予認定
    。
三、查海洛因係毒品危害防制條例第2 條第2 項第1 款所稱之第
    一級毒品，被告持以施用，核其所為，係犯同條例第10條第
    1 項施用第一級毒品罪。被告各次施用第一級毒品前持有毒
    品之行為，本應各論以持有第一級毒品罪，惟各該次持有毒
    品之行為，均為其後施用毒品之行為所吸收，均不另論持有
    第一級毒品罪。被告先後多次施用第一級毒品之犯行，時間
    緊接，犯罪構成要件相同，顯係基於概括犯意反覆為之，應
    依連續犯之規定，論以一罪，並加重其刑。又被告前因施用
    毒品案件，經台灣高雄地方法院以92年度訴字第2659號判處
    有期徒刑10月，甫於94年3 月6 日執行完畢，有臺灣高等法
    院被告前案紀錄表1 份在卷可佐，其於有期徒刑執行完畢後
    ，5 年內再犯本件有期徒刑以上之罪，為累犯，應依刑法第
    47條之規定加重其刑，並遞加重之。至公訴人雖僅就被告於
    94年3 月間某日起至94年3 月15日止，連續在高雄市○鎮區
    ○○街7 號19樓住處，施用第一級毒品海洛因之犯行提起公
    訴，惟被告其餘如事實欄所載之連續施用第一級毒品犯行，
    與上開起訴論罪科刑部分有連續犯裁判上一罪關係，為起訴
    效力所及，本院自得併予審理，併此敘明。
四、原審認被告有施用第一級毒品犯行，予以論罪科刑，固非無
    見。惟原審未及就被告除自94年3 月14日起至94年11月2 日
    凌晨1 、2 時許止以外之如事實欄所示施用第一級毒品海洛
    因犯行（即移送本院併辦部分），一併加以審判，尚有未洽
    。檢察官以併案部分與起訴部分有裁判上一罪關係，為起訴
    效力所及，原審就此部分未及併予審究，指摘原判決不當，
    提起上訴，為有理由，自應由本院將原判決撤銷改判。爰審
    酌被告前因犯毒品危害防制條例案件經觀察勒戒、強制戒治
    ，為不起訴處分確定後，仍未能徹底戒絕毒品，再犯本件施
    用毒品罪，顯見其自制力不足，未能體悟施用毒品對自己、
    家人造成之傷害及社會之負擔，惟念其犯後坦承犯行，態度
    尚稱良好等一切情狀，量處如主文所示之刑。
五、扣案之第一級毒品海洛因1 包（驗後淨重0.12公克，空包裝
    重0.20公克），其包裝袋因與海洛因無法完全析離，應整體
    視為海洛因，爰依毒品危害防制條例第18條第1 項前段規定
    ，宣告沒收銷燬；至送驗耗損部分，既已滅失，無庸宣告沒
    收銷燬。又扣案之注射針筒1 支、美娜水1 瓶，係被告所有
    供其施用第一級毒品所用之物，業據被告供承在卷，爰依刑
    法第38條第1 項第2 款之規定宣告沒收。
據上論結，應依刑事訴訟法第369 條第1 項前段、第364 條、第
273 條之1 第1 項、第299 條第1 項前段，毒品危害防制條例第
10條第1 項、第18條第1 項前段，刑法第11條、第56條、第47條
、第38條第1 項第2 款，判決如主文。
本案經檢察官陳新慶到庭執行職務。
中    華    民    國    95    年    3     月    14    日
            刑事第五庭  審判長法  官  曾永宗
                              法  官  任森銓
                              法  官  陳  箐
以上正本證明與原本無異。
如不服本判決應於收受本判決後10日內向本院提出上訴書狀，其
未敘述上訴理由者，並得於提起上訴後10日內向本院補提理由書
狀（均須按他造當事人之人數附繕本）「切勿逕送上級法院」。
中    華    民    國    95    年    3     月    14    日
                              書記官  魏文常
附錄本件判決論罪科刑法條：
毒品危害防制條例第10條第1 項
施用第一級毒品者，處6 月以上5 年以下有期徒刑。


司法院資訊處製作；財團法人民間司法改革基金會備份。
